

/ Curriculum Vitae /

**Teléfono:** 311 469 2652

**E-mail**: 1ricardoarevalo@gmail.com **Portafolio**: www.ricardoarevalo.com



Apasionado por el diseño y la tecnología en todas sus formas, en los últimos 7 años he trabajado en la creación de productos digitales principalmente como diseñador UX & UI, en otros momentos como motion designer, project manager y líder de producción de contenidos digitales.

## Formación

### Profesional en Diseño Gráfico Énfasis en Multimedia y Mercadeo

- Inglés 70%
- Human Computer Interaction IDF / En curso
- Lean UX Usaria 2014
- Marketing Voz a Voz Platzi / 2019
- The marketing Econnomy EXMA 2018
- Gerencia de proyectos Autodidacta
- Html5, CSS3 (SASS), Jquery Autodidacta
- Vue.js Platzi / En curso
- Git & Github Platzi / En curso
- Diplomado en Motion Graphics Naska Digital / 2017





## Experiencia

#### **INDEPENDIENTE** / Diseñador UX - UI - E-Learning & FrontEnd (Enero 2019 - Actualidad)

Actualmente trabajo como diseñador independiente creando productos digitales que dan soluciones específicas según la necesidad del mercado y sus usuarios finales.

Capgemini

Como Application Designer, estamos creando dos portales web para CWP Panamá que facilitarán el uso de los productos y servicios, tanto para el usuario final como para los agentes comerciales. En este proyecto estoy encargado del desarrollo frontEnd y participación en la definición y validación UX.

 Unidad Nacional para la Gestión de Riesgos y Desastres - UNGRD En el rol de Diseñador multimedia, creé diferentes piezas gráficas y audiovisuales que facilitaron el entendimiento de diferentes componentes de la prevención y recuperación de desastres para ministerios de la nación, departamentos y territorios afectados.

Se concluye con un portal en el cual se concentra toda la información recopilada y funciona como herramienta de seguimiento para los involucrados.

http://portal.gestiondelriesgo.gov.co/marcoestrategico

Universidad EAN

Diseñé e implementé cursos para las diferentes ofertas educativas de la universidad y a su vez realicé la creación de los objetos virtuales de aprendizaje que de ellos se derivan.

También apoyé los procesos de migración de Blackboard LMS a Canvas LMS.

Agencia Digital Zav Group

En varias oportunidades he podido apoyar las áreas de diseño UI y desarrollo frontEnd de la agencia con la modalidad de outsourcing para sus clientes.

Portafolio: www.ricardoarevalo.com



# Experiencia

#### ILUMNO / Cargo: Líder Producción de Contenidos (Julio 2018 - Diciembre 2018)

Ilumno es una empresa que apoya el crecimiento de Universidades de latinoamérica y Estados Unidos en educación on-line. Mi rol principal fue liderar el equipo de producción en la creación de cursos y carreras virtuales asegurando el cumplimiento de fechas de entrega, calidad del contenido y el acceso efectivo a la información.

Otra de mis responsabilidades fue el apoyo en la creación de la herramienta "Wireframes" desde la experiencia de usuario, usabilidad y desarrollo front-end. Esta herramienta integrada con el LMS Canvas facilita la creación del contenido educativo para que profesores y diseñadores sin ningún conocimiento técnico de desarrollo web tengan a su alcance la producción de una forma eficiente y práctica. Posterior a la creación de la herramienta participé en la capacitación para cada una de las universidades asociadas.

### AGENCIA ZAV GROUP / Cargo: Diseñador Web y Multimedia (Junio 2012 - Julio 2018)

En Zav, agencia de marketing digital, mi rol inició como diseñador UI y con el tiempo entré al mundo UX realizando prototipados, flujos de navegación, personas, análisis de usabilidad, arquitectura de información y la creación de talleres de experiencia para clientes y stakeholders. Apoyé la creación de metodologías para el desarrollo de proyectos digitales y el proceso de gestión de calidad de todo el proceso de producción.

Por otra parte la pasión que tengo por la animación me llevó a ser motion designer para algunas cuentas y mi sentido de organización, estructura y entendimiento de la producción de proyectos digitales me permitió en algunos casos tener un rol de project manager.

#### Cuentas con las que trabajé:

- Unicef Brasil y Colombia
- Constructora Colpatria
- Banco GNB Sudameris
- Banco GNB Paraguay y Perú

- Corporación Lúmina
- WWF
- Zav Group
- Procolombia



## **Habilidades**

- User Interface (UI)
- User Experience (UX)
- Gerencia de Proyectos
- Innovación de Procesos
- HTML5 / CSS3 / jquery
- Motion Graphics
- Edición de Video

- Trabajo en equipo
- Visión
- Integridad
- Compromiso
- Liderazgo
- Autodidacta
- Servicio

#### Software

- Adobe XD / Figma
- Illustrator
- Photoshop
- AfterEffects
- Premiere
- VS Code

- Bootstrap
- Materialize
- Wordpress CMS
- Vue.js + Vuetify
- SASS
- Canvas LMS